臺灣高等法院刑事判決　　　　　　　　　　　　　　九十一年度上易字第八四八號
　　上　訴　人　臺灣桃園地方法院檢察署檢察官
　　被　　　告　乙○○
右上訴人因被告竊盜案件，不服臺灣桃園地方法院九十一年度易字第八二號，中華民
國九十一年一月二十五日第一審判決（起訴案號：臺灣桃園地方法院檢察署九十年度
偵字第二○八八三號，暨臺灣基隆地方法院檢察署九十一年度偵字第二二一號）提起
上訴，本院判決如左：
    主  文
原判決撤銷。
乙○○連續竊盜，累犯，處有期徒刑柒月。
    事  實
一、乙○○曾於民國八十五年間因竊盜罪，經臺灣桃園地方法院判處有期徒刑九月，
    並於八十六年一月四日執行完畢猶不知悔改，復基於概括犯意，連續意圖為自己
    不法之所有，於九十年十二月一日中午十二時許在桃園市○○路旁，見懸掛他人
    所有之車牌ＱＩＧ七一七號屬陳珮慈所有之ＷＲＹ三三一號之輕機車鑰匙未取下
    即上前發動引擎，竊取該機車而離去，得手後供己代步之用，嗣於九十年十二月
    十一日九十三十分許，為警在桃園市○○路新民停車場前查獲。又於九十年十一
    月二十七日十一時三十分，侵入甲○○位於台北縣瑞芳鎮○○路七十七號住處內
    （侵入住宅部分未據告訴），竊取甲○○所有皮包內之現金新台幣四千五百元，
    得手後經甲○○之弟陳國貴發現而逃離現場。
二、案經桃園縣警察局桃園分局報請臺灣桃園地方法院檢察署檢察官偵查起訴，暨臺
    灣基隆地方法院檢察署移送併案審理。
    理  由
一、右揭事實業據被告乙○○分別於警訊、偵查、原審及本院坦承不諱，核與被害人
    陳珮慈、甲○○、證人陳國貴指訴失竊情節相符，並有贓物領據、車籍作業系統
    查詢資料各一份、機車照片等附卷可稽，事証明確，犯行可以認定，應依法論科
    。
二、核被告兩次行為，均係犯刑法第三百二十條第一項之竊盜罪，被告先後兩次犯行
    ，時間密接，犯罪構成要件相同，顯係基於概括犯意連續為之，應論連續犯以一
    罪論，並加重其刑。又被告前有如事實欄所載之前科情形，其於受有期徒刑執行
    完畢後，五年內再犯本件有期徒刑以上之罪，應依累犯之規定遞加重其刑。原判
    決對於被告論罪科刑，固非無見，惟原審未及審酌被告行竊甲○○之部分，即有
    未合，檢察官上訴意旨指摘原判決不當，為有理由，自應由本院撤銷改判。爰審
    酌被告已有竊盜前科紀錄，猶再犯竊盜罪，惡性非輕，惟犯後尚能坦承犯行，態
    度良好，並參酌其犯罪動機、手段、方法、犯罪所生之危害及其他一切情狀，量
    處如主文第二項所示之刑，以示懲儆。
據上論斷，應依刑事訴訟法第三百六十九條第一項前段、第三百六十四條、第二百九
十九條第一項前段，刑法第五十六條、第三百二十條第一項、第四十七條，罰金罰鍰
提高標準條例第一條前段，判決如主文。
本案經檢察官李進誠到庭執行職務。
中      華      民      國      九十一      年      五    月    十四    日
                                  臺灣高等法院刑事第十三庭
                                      審判長法  官  蔡    燉
                                            法  官  鄧  振  球
                                            法  官  李  春  地
右正本證明與原本無異。
不得上訴。
                                            書記官  柳  秋  月
中      華      民      國     九十一   年      五      月     二十     日
附錄：本案論罪科刑法條全文
刑法第三百二十條
意圖為自己或第三人不法之所有，而竊取他人之動產者，為竊盜罪，處五年以下有期
徒刑、拘役或五百元以下罰金。
意圖為自己或第三人不法利益，而竊佔他人之不動產者，依前項之規定處斷。
前二項之未遂犯罰之。
